臺灣高雄地方法院刑事判決　　　　　　　　　　　　　九十年度訴字第二九六號
　　公　訴　人　臺灣高雄地方法院檢察署檢察官
　　被　　　告　甲○○
右列被告因妨害兵役案件，經檢察官提起公訴（九十年度偵字第二０五九八號），本
院判決如左：
    主  文
甲○○意圖避免常備兵現役之徵集，應受徵集，無故逾入營期限五日，處有期徒刑拾
月，褫奪公權貳年。
    事  實
一、甲○○係役齡男子，前因違反麻醉藥品管理條例、妨害兵役案件，經本院及台灣
    彰化地方法院分別判處有期徒刑二年八月、七月確定，經合併執行後，於九十年
    六月間假釋出獄，尚在假釋期間內。詎甲○○明知其叔父林宏盛已於九十年七月
    二十三日在其戶籍地高雄市○○區○○街一０三巷一一之二號代其收受高雄市鼓
    山區公所所發之空軍常備兵徵集令，並經列為高雄市空軍第七一六梯次常備兵役
    男，指定其應依召集令所載日期九十年八月七日上午八時二十分在高雄火車站鐵
    路餐廳東側廣場集合，入營部隊為一五七旅，駐地為嘉義崎頂，復意圖避免常備
    兵現役之徵集，無故逾入營期限五日致未能辦理徵集。嗣甲○○於九十年十月四
    日因毒品危害防制條例案件，經本院裁定送台灣高雄看守所附設勒戒處所觀察、
    勒戒後，始於九十年十一月十三日到案。
二、案經高雄市政府移送臺灣高雄地方法院檢察署檢察官偵查起訴。
    理  由
一、訊據被告甲○○對知悉其叔父林宏盛已代其收受徵集令，及應於前揭日期報到入
    營等事實均坦承不諱，且有高雄市政府九十年十月三十一日高市府兵二字第四三
    二六八號函及所附調查表、九十年七月十八日高市鼓區兵徵字第一三號空軍常備
    兵徵集令高雄市鼓山區公所九十年十月三日高市鼓區兵徵一字第一０四九六號函
    及高雄市政府兵役處九十年十月十八日九十高市兵役二字第一四０五一號函附卷
    可資佐證。被告甲○○雖辯稱其向機車行租用機車一部借予友人使用，因該友人
    並無駕駛執照致該機車遭查扣，現已積欠車行新台幣二萬餘元之租金，若其入伍
    當兵將無法償還云云。然查，被告前因無故逾入營期限五日，業經台灣彰化地方
    法院判處有期徒刑七月，褫奪公權二年確定，此有台灣高等法院被告全國前案紀
    錄表及該判決書附卷可稽，是其理當知悉常備兵之召集不可無故逾限，且其與機
    車行間之債務關係亦可事先處理完畢或委由他人處理，其所辯難認係正當理由，
    無從為其有利之認定，本件事證明確，應予依法論科。
三、核被告甲○○所為，係犯妨害兵役治罪條例第四條第五款之罪。爰審酌被告已二
    次無故逾限未入營，欲逃避兵役義務之意圖明顯，行為可議，然念其到案後態度
    良好，顯有悔意等一切情狀，酌情量處如主文所示之刑。又被告所犯妨害兵役治
    罪條例之罪，受六月以上有期徒刑之宣告，爰依同條例第二十六條規定併予宣告
    褫奪公權二年。
據上論斷，應依刑事訴訟法第二百九十九條第一項前段，妨害兵役治罪條例第四條第
五款、第二十六條，刑法第十一條前段、第三十七條第二項，判決如主文。
中      華      民      國      九十一      年      一     月    十六    日
                                        臺灣高雄地方法院刑事第一庭
                                            審判長法  官  林水城
                                                  法  官  黃悅璇
                                                  法  官  謝雨真
右正本證明與原本無異。
如不服本判決，應於判決送達後十日內，向本院提出上訴狀。
                                                  書記官  陳威志
中    華    民    國      九十一      年      一      月      十六      日
附錄本案論罪科刑法條
妨害兵役治罪條例第四條
意圖避免預備軍官、預備士官或常備兵、補充兵現役之徵集，而有左列行
為之一者，處六月以上、五年以下有期徒刑：
一  捏造免役或緩徵原因者。
二  故意毀傷身體者。
三  緩徵原因消滅，無故逾三十日，未自動申報者。
四  無故拒絕接受徵集令者。
五  應受徵集，無故逾入營期限五日者。
六  使人頂替本人應徵者。
